臺灣臺北地方法院民事裁定　　　　　　　94年度簡上字第29號
　　聲　請　人
　　即　上訴人　合運交通股份有限公司
　　法定代理人　高陳瓊青
　　相　對　人
　　即被上訴人　甲○○
當事人間94年度簡上字第29號請求損害賠償事件，上訴人聲請回
復原狀並對於民國93年10月15日本院新店簡易庭91年度店簡字第
588號判決提起上訴，本院裁定如下：
    主      文
上訴人之聲請及上訴均駁回。
本件聲請程序費用及第二審訴訟費用由上訴人負擔。
    理      由
一、本件聲請及上訴意旨略以：聲請人即上訴人（下稱上訴人
    ）於民國93年10月28日收受本院91年度店簡字第588 號判決
    後，本擬即行提起上訴，惟因對賠償金額之計算方式有異議
    ，乃於93年11月3 日向本院提出更正判決聲請狀，迄於93年
    11月29日始接獲本院之通知函及處分書各乙紙，因而逾上訴
    20日之期間，此種遲誤實不可歸責於上訴人，爰依民事訴訟
    法第164 條、第165 條之規定聲請回復上訴期間，並同時提
    起上訴云云。
二、按提起第2 審上訴，應於第1 審判決送達後20日之不變期間
    內為之，提起上訴如逾上訴期間者，原第1 審法院應以裁定
    駁回之；第1 審法院未裁定駁回者，第2 審法院仍應以裁定
    駁回之，民事訴訟法第440 條前段、第442 條第1 項、第
    444 條第1 項前段分別定有明文，此於簡易訴訟程序亦準用
    之。又當事人或代理人，因天災或其他不應歸責於己之事由
    ，遲誤不變期間者，於其原因消滅後10日內，得聲請回復原
    狀，民事訴訟法第164 條第1 項亦有明文。而所謂不應歸責
    於己之事由，雖不以天災以外之不可抗力為限，但總以事出
    意外，以通常人之注意不能預見或不可避免之事由，方足當
    之。本件上訴人以其迄至93年11月29日始接獲本院對其更正
    判決之聲請所為之通知函及處分書為由，主張其遲誤上訴期
    間屬不可歸責於己之事由而聲請回復上訴期間。惟更正裁定
    ，並非法院就事件之爭執重新為裁判，不過將裁判中誤寫、
    誤算或其他類此之顯然錯誤，加以更正，使裁判中所表示者
    ，與法院本來之意思相符，原裁判之意旨，並未因而變更，
    故更正裁定溯及於為原裁判時發生效力，亦即原裁判之效力
    ，不因更正裁定而受影響，對原裁判上訴或抗告之不變期間
    ，自不因更正裁定而延長（最高法院79年台聲字第349 號判
    例意旨參照）。是以，本件上訴人就原審判決縱有提出更正
    之聲請，其上訴期間仍應以上訴人收受原審判決時起算，不
    因上訴人提出更正判決之聲請而延後上訴期間之起算。從而
    ，上訴人聲請回復原狀部分並不符合回復原狀之要件而不合
    法，應予駁回。再者，上訴人已於93年10月28日收受原審判
    決，此有送達證書附於原審卷宗可稽，故其至遲應於93年11
    月17日提起上訴，否則即逾上訴期間，然本件上訴人迄至93
    年12月1 日始提出回復原狀之聲請並一併提起上訴，已逾20
    日之上訴期間，是上訴人之上訴亦不合法，亦應駁回。
三、依民事訴訟法第95條、第78條，裁定如主文。
中　　華　　民　　國　　94　　年　　1 　　月　　12　　日
                 民事第五庭審判長法  官　吳青蓉
                                 法  官  吳素勤
                                 法  官  林秀圓
以上正本係照原本作成
本裁定不得抗告
中　　華　　民　　國　　94　　年　　1 　　月　　12　　日
                     　　　　　　書記官　林蓮女
